---
title: "tarea3_4"
author: "Cesar Emiliano Escalona Prado"
date: "01/26/2020"

---

```{r setup, include=FALSE}
knitr::opts_chunk$set(echo = TRUE)
```


Este script resuleve las siguientes tares:
1) Hace un barplot de reads por muestra (datos ordenados por Libreria)
2) Pone títulos al grafico y a cada eje
3) Colorea cada librería cambiando la paleta de colores

A partir de los datos guardados en `PracUni3/ejemplosgenerales/data/reads.txt`
## 1)Cargar librerias y generar un objeto (reads) a partir de archivo .txt


```{r}

reads<-read.delim("../data/reads.txt")

library(ggplot2)
```

## Reordenar los valores por factor


```{r}
reads$sample<-factor(reads$sample, levels=reads$sample[order(1:length(reads$sample))])
```

## Definr paleta de colores
se geenras un objeto a parit del vector "colorines", que incluye 6 colores en codigo `HexCode#RRGGBB`

```{r}
colorines<-c("#800000","#FA8072","#66CDAA","#98FB98","#20B2AA","#FF1493	")
```	
 
## Generar plot
`p`es un objeto que genera un ggplot
se agtregaron lon nombres de los ejes (xlab/ylab) y  se incluyeron las etiquetas para cada muestra, 
los colores se definen a paritr de `scale_fill_manual` con el objeto "colorines" previamente generado
```{r}
p <- ggplot(data=reads, aes(x=sample, y=nreads, fill=Library)) + geom_bar(stat="identity") 
p +  theme(axis.text.x = element_text(angle = 90, hjust = 0, size=5))+ylab("No. Lecturas") + xlab("Muestra")+scale_fill_manual(values=colorines)

```


