---

# Hacer objetos a partir de archivos raster

---


```{r setup, include=FALSE}
knitr::opts_chunk$set(echo = TRUE)
```

### Se seleccina el directorio de trabajo (en este caso particular una unidad extraible).

```{r}
setwd("/media/emiliano/TOSHIBA EXT/Agave")

```
### Se llaman las librerias necesarias para ejecutar las acciones (`library(paquete)`)

```{r}
library("raster")
library("rgeos")
library("maptools")
library("rgdal")

```

Se generan los objetos a partir de los archivos <span style="color:blue">."tif"</span> con la funsión los archivos previamente situados en  <span style="color:red">"/media/emiliano/TOSHIBA EXT/Agave"</span> con la funsión `raster`

```{r}
Ln<-raster("/media/emiliano/TOSHIBA EXT/Agave/pendula_Presente.tif")
LnLig<-raster("/media/emiliano/TOSHIBA EXT/Agave/pendula_Pasado21.tif")
LnLmg<-raster("/media/emiliano/TOSHIBA EXT/Agave/pendula_Pasado130.tif")


```

Listo! ahora tienes tres objetos:   
<span style="color:green">."Ln"</span> 
<span style="color:green">."LnLig"</span>
<span style="color:green">."LnLmg"</span>
con los que podrás trabajar en la pataforma 

